臺灣高雄地方法院民事判決　九十年度婚字第一一一五號
　　原　　　告　甲○○
　　被　　　告　乙○○
右當事人間請求離婚事件，本院判決如左：
    主    文
原告之訴駁回。
訴訟費用由原告負擔。
    事    實
甲、原告方面：
  一、聲明：求為判決准原告與被告離婚。
  二、陳述：
      兩造係於民國八十七年七月二十七日在大陸地區福建省福州市結婚之夫妻，婚
      後感情原本融洽，被告並二次來台履行同居，未料被告於八十八年九月十一日
      離台後即以兩造性格不合，無法維持婚姻關係而向該省福清市人民法院提起離
      婚之訴，並即拒不來台履行同居義務，其無不能同居之正當理由，顯係惡意遺
      棄且在繼續狀態中，為此乃依民法第一千零五十二條第一項第五款之規定，請
      求判決兩造離婚。
  三、證據：提出戶籍謄本、居民身分證、應訴通知書、起訴狀繕本、等件為證。
乙、被告方面：本件未經言詞辯論，被告部分無事實之記載。
丙、本院依職權向內政部警政署入出境管理局調取被告入出境及申請來台資料。
    理    由
一、按夫妻之一方，為台灣地區人民，一方為大陸地區人民者，其結婚或離婚之效力
    ，依台灣地區之法律，台灣地區與大陸地區人民關係條例第五十三條定有明文。
    經查，本件被告即妻為大陸地區人民，原告即夫乃為中華民國國民乙節，此有戶
    籍謄本乙件附卷可按，今原告請求准許兩造離婚，依前揭規定，本件自應適用台
    灣地區之法律。
二、次按原告之訴，依其所訴之事實，在法律上顯無理由者，法院得不經言詞辯論，
    逕以判決駁回之，民事訴訟法第二百四十九條第二項訂有明文，另按大陸地區人
    民非經主管機關許可，不得進入台灣地區，而大陸地區人民申請進入臺灣地區，
    應備旅行證申請書、保證書等文件，且該保證書之保證人須為臺灣地區人民之有
    能力保證之親屬或代申請單位之負責人、有正當職業之公民者始得為之，臺灣地
    區與大陸地區人民關係條例第十條第一項、大陸地區人民進入台灣地區許可辦法
    第十三條、第十五條第一項亦分別著有規定。本件原告主張兩造係於上開時日在
    大陸地區結婚之夫妻，而被告於來台後返回大陸迄不來台履行同居義務乙節，固
    據其提出戶籍謄本乙件為證，惟查，本件原告乃曾於八十七年間及八十八年五月
    十二日分別出具保證書並委託訴外人蘇砡慧申請被告二次來台，惟其於此後均未
    再向主管機關申請被告入境乙節，此為原告所自承，並有內政部警政署入出境管
    理局九十境信昌字第０八０三○七號函所附出入境查詢資料、大陸地區人民進入
    臺灣地區旅行證申請書、許可先行入出境通知單、旅行證等件在卷可稽，是本件
    被告因係大陸地區人民，未經主管機關許可本不得進入臺灣地區，而其入境之申
    請乃須備有在台灣地區之親屬等一人所出具之保證書始得為之，今原告於被告離
    境後既未再為被告辦理入境申請，且其亦未出具保證書予被告持以申請入境，被
    告自因無法申請入境而不能進入台灣地區以履行其與原告之同居義務，其未與原
    告同居係因兩岸現實狀況及原告未予協力其申請入境以致，被告不能同居自有正
    當之理由，且原告於其是否有惡意遺棄之主觀意圖亦未舉證以實其說，從而，本
    件原告依民法第一千零五十二條第一項第五款之規定請求判決兩造離婚云云，其
    在法律上顯無理由，爰不經言詞辯論，逕以判決駁回原告之訴。
三、據上論結，本件原告之訴為無理由，合依民事訴訟法第二百四十九條第二項、第
    七十八條，判決如主文。
中　　　華　　　民　　　國　　九十一　　年　　　九　　　月　　 十二　　 日
                              臺灣高雄地方法院民事第五庭
~B法　　　官　黃宏欽
右為正本，係照原本作成。
如不服本判決，應於送達後廿日內，向本院提出上訴狀。
中　　　華　　　民　　　國　　九十一　　年　　　九　　　月　　 十二　　 日
~B法院書記官　史華齡
